【裁判字號】    96,訴,544
【裁判日期】    970730
【裁判案由】    違反槍砲彈藥刀械管制條例
【裁判全文】
臺灣雲林地方法院刑事裁定               96年度訴字第544號
公  訴  人  臺灣雲林地方法院檢察署檢察官
被      告  甲○○
選任辯護人  林永山律師
上列被告因違反槍砲彈藥刀械管制條例案件，本院裁定如下：
    主  文
甲○○取具並繳納新臺幣伍萬元後，准予停止羈押。
    理  由
一、被告甲○○前經本院於民國97年5 月14日訊問後，矢口否認
    有何持有改造手槍犯行，辯稱扣案的手槍是玩具槍，還是必
    須經過計算焦耳之後始能判決。然而，被告涉犯槍砲彈藥刀
    械管制條例第8 條第4 項持有改造手槍罪嫌，業經扣得改造
    手槍1 把，該把手槍經送鑑定後，具有殺傷力，且經裝填實
    際子彈試射之後，單位面積動能為123.9 焦耳，有內政部警
    政署刑事警察局回函1 紙在卷可佐。復經本院當庭勘驗96年
    2 月9 日下午8 時52分36秒通訊監察譯文，該通譯文內容可
    以判斷被告與乙○○談論槍枝之問題，足認被告涉犯槍砲彈
    藥刀械管制條例第8 條第4 項犯罪嫌疑重大。被告於本案審
    理期間至監所與同案被告乙○○商談本案案情，業經被告與
    乙○○供認屬實，交談內容已經牽涉本案案情，被告雖然辯
    稱只是講到扣案手槍之殺傷力問題，但該問題本院先前在準
    備程序中已經提示上開鑑定報告與被告觀覽，顯見被告早已
    知悉，不可能再次為了商談此一事實甚明之問題。酌以被告
    及乙○○於97年5 月14日當庭勘驗通訊監察譯文後之辯詞一
    致，且該一致性之辯詞，均未於歷次準備程序出現，可見被
    告與乙○○在監所內會談過程應就本案案情有所勾串，才會
    產生如此一致性之辯詞，被告有勾串共犯之事實。本案即將
    進入審判程序，同案被告乙○○經檢辯雙方聲請列為證人，
    須經交互詰問，若縱容被告再次前往監所與共犯乙○○有所
    勾串，可以預期將來在審判期日中，證人的證詞會遭受污染
    ，為了保全審判期日調查之證據，沒有任何方法可以代替羈
    押被告甲○○，因此本院於97年5 月14日當庭羈押被告，並
    禁止接見通信，用以保全證據。
二、本案於97年7 月30日進行審判期日，證人乙○○業經交互詰
    問，調查證據程序已為完畢，並於同日言詞辯論終結，相關
    案情已臻明確，審判所需之證據資料無再被污染的可能，本
    院審酌被告資力、犯罪情節及案件進行之進度，認被告已無
    羈押之必要，爰准許被告於取具並繳納新臺幣（下同）50,
    000 元之保證金後，停止被告之羈押。
三、依刑事訴訟法第121 條第1 項，裁定如主文。
中    華    民    國    97    年    7     月    30    日
                  刑事第五庭  審判長法  官  侯廷昌
                                    法  官  王紹銘
                                    法  官  藍家偉
以上正本證明與原本無異。
如不服本裁定，應於裁定送達後5 日內向本院提出抗告狀（須附
繕本）。
                                    書記官  王雪招
中    華    民    國    97    年    7     月    30    日


司法院資訊處製作；財團法人民間司法改革基金會備份。
